臺灣高等法院民事裁定
110年度非抗字第109號
再  抗告人  劉佾鑫  


代  理  人  陳德峯律師
上列再抗告人因與相對人兆基應用生技有限公司間拍賣抵押物事
件，對於中華民國110年9月16日臺灣新北地方法院110年度抗字
第148號裁定，提起再抗告，本院裁定如下：
    主  文
再抗告駁回。
再抗告費用由再抗告人負擔。
    理  由
一、按對於非訟事件抗告法院之裁定再為抗告，僅得以其適用法
    規顯有錯誤為理由，非訟事件法第45條第3項定有明文。而
    所謂適用法規顯有錯誤，係指裁判所適用之法規顯然不合於
    法律規定，或與司法院現尚有效及大法官會議之解釋顯有違
    反，或消極的不適用法規顯然影響裁判者而言，並不包括裁
    判理由矛盾、理由不備、取捨證據失當、調查證據欠周、漏
    未斟酌證據、認定事實錯誤及在學說上諸說併存致發生法律
    上見解歧異等情形在內（最高法院104年度台聲字第1206號
    裁定、100年度台再字第33號判決意旨參照）。次按抵押權
    人，於債權已屆清償期，而未受清償者，得聲請法院，拍賣
    抵押物，就其賣得價金而受清償；上開規定於最高限額抵押
    權準用之，民法第873條、第881條之17分別定有明文。又聲
    請拍賣抵押物，原屬非訟事件，法院所為准許與否之裁定，
    無確定實體法上法律關係存否之性質，於債權及抵押權之存
    否，並無既判力。故祇須其抵押權已經依法登記，且債權已
    屆清償期而未受清償，法院即應為准許拍賣之裁定（最高法
    院94年度台抗字第270號裁定意旨參照）。而最高限額抵押
    權約定擔保原債權應確定之期日，依民法第881之4條之規定
    ，係為限定在確定期日前發生債權，始為最高限額抵押權擔
    保範圍，與擔保債權約定之清償日無關。
二、查本件相對人主張再抗告人因積欠其新臺幣（下同）620萬
    元，故簽立發票日民國109年11月17日、金額620萬元之本票
    （下稱系爭本票）予相對人，並提供再抗告人所有坐落新北
    市○○區○○段000000000地號（權利範圍10000分之62）、0000
    -0000地號土地（權利範圍10000分之62）暨其上建物即門牌
    號碼新北市○○區○○路000巷00號2樓房屋（下稱系爭不動產）
    ，設定800萬元之最高限額抵押權（下稱系爭抵押權）予相
    對人，以資擔保，嗣相對人屆期提示系爭本票而未獲清償，
    爰對再抗告人聲請拍賣抵押物。原法院司法事務官於110年7
    月21日以110年度司拍字第253號裁定准許拍賣系爭不動產，
    再抗告人不服，提起抗告，經原法院以：相對人聲請拍賣抵
    押物，業據其提出系爭本票、他項權利證明書、系爭不動產
    登記謄本、抵押權設定契約書等為證，經形式上審查，於法
    並無不合，至再抗告人所稱本票裁定尚未確定及已為部分清
    償等，均屬實體爭執，非拍賣抵押物之非訟程序所得審究，
    因而維持原法院司法事務官所為准予拍賣抵押物之裁定，駁
    回再抗告人之抗告，經核並無違誤。再抗告意旨雖指系爭抵
    押權之擔保債權確定期日為119年11月16日，顯見該抵押權
    擔保之債權尚未屆清償期云云，然揆諸前揭說明，最高限額
    抵押權就擔保原債權約定應確定之期日，與擔保債權之清償
    日無關，是再抗告人以前述理由，辯稱系爭抵押權擔保之債
    權尚未屆清償期，並據此指摘原裁定不當，聲明廢棄，自無
    理由，應予駁回。
三、據上論結，本件再抗告為無理由，爰裁定如主文。
中    華    民    國   111    年    1     月    24    日
                  民事第二十庭
                      審判長法  官  周祖民
                            法  官  張永輝
                            法  官  馬傲霜
正本係照原本作成。
不得抗告。
中　　華　　民　　國　　111 　年　　1 　　月　　24　　日
   　　　　　　　　　　　　 書記官　崔青菁